【裁判字號】    99,家聲,216
【裁判日期】    991130
【裁判案由】    聲請處分受監護宣告人不動產
【裁判全文】
臺灣屏東地方法院民事裁定             99年度家聲字第216號
聲  請  人  王宏哲
            王秀梅
上列當事人聲請處分受監護宣告人不動產事件，本院裁定如下：
    主  文
受監護人王遠雄所有如附表所示之不動產，准由聲請人予以處分
。
聲請程序費用新台幣壹仟元由監護宣告人王遠雄之財產負擔。
    理  由
一、本件聲請人主張：受監護宣告人王遠雄（民國46年12月28日
    生、身分證統一編號：Ｚ000000000號）於99年5 月17日經本
    院宣告監護，選定王秀梅為監護人，同時指定王宏哲為會同
    開具財產清冊之人。茲因養護受監護宣告人身體所費不眥，
    且尚需為王遠雄清償積欠之房貸、信用卡債，擬將受監護宣
    告人所有依附表所示之不動產處分，除減少其負債外，餘款
    用供其生活、看護、醫療等必要費用支出，為此聲請許可由
    聲請人處分該不動產等語，並提出戶籍謄本、土地所有權狀
    、身分證影本、瑞祥醫院單據、國泰人壽保險股份有限公司
    、擔保放款單據、財政部台灣省南區國稅局財產歸屬資料清
    單、土地暨建物登記謄本等件為證。
二、按監護開始時，監護人對於受監護人之財產，應依規定會同
    遺囑指定、當地直轄市、縣（市）政府指派或法院指定之人
    ，於二個月內開具財產清冊，並陳報法院；而於前開財產清
    冊開具完成並陳報法院前，監護人對於受監護人之財產，僅
    得為管理上必要之行為，民法第1099條第1 項及第1099條之
    1 規定甚明。又按監護人對於受監護人之財產，非為受監護
    人之利益，不得使用、代為或同意處分。監護人為下列行為
    ，非經法院許可，不生效力：一、代理受監護人購置或處分
    不動產。民法第1101條第1 項、第2 項第1 款分別定有明文
    。
三、經查：
  (一)本件聲請人主張王遠雄前經本院為監護宣告，並選定王秀梅
    擔任監護人，同時指定王宏哲為會同開具財產清冊之人等情
    ，業據聲請人提出戶籍謄本為證，並經本院依職權調取98年
    度禁字第158 號家事卷宗查核屬實，是聲請人此部分之主張
    堪信為真。
  (二)又本件監護人王秀梅欲處分受監護宣告人王遠雄之不動產，
    依前揭規定，已先由監護人與會同開具財產清冊之人王宏哲
    共同將受監護宣告人之財產，開具清冊陳報本院，亦有該財
    產清冊附卷為憑。
  (三)再聲請人主張受監護宣告人王遠雄目前住在瑞祥醫院仰賴呼
    吸器維生，每個月支出必要之醫療、生活費新台幣2 萬2 千
    元，療程沒有期限，且王遠雄名下2 間房子都有房貸，已經
    付不起房貸等情，業經提出財產清冊及瑞祥醫院單據為證，
    並聲請人到院陳述明確（本院卷第26頁），且查，王遠雄所
    有土地座落於高雄縣鳳山市○○○段172-8 地號土地及其上
    建物高雄縣鳳山市○○○段第4002號建號即門牌號碼高雄縣
    鳳山市○○路173 號已遭債權人中國信託商業銀行股份有限
    公司聲請法院強制執行，亦有該房地謄本附卷可憑（本院卷
    第35頁至第36頁）；而據債權銀行國泰人壽保險股份有限公
    司出具之擔保放款繳息收據3 件所載（本院卷第15至第17頁
    ），受監護宣告人王遠雄截至99年8 月9 日止，尚欠房貸本
    金總額約7,832,857 元，經核與聲請人共同提具之受監護宣
    告人財產清冊所載受監護宣告人之消極財產部分卡債為85萬
    元，房貸為800 萬元等情亦無不符，聲請人之主張堪認屬實
    。查本件監護人欲處分受監護宣告人王遠雄之財產以減低其
    負債，並支出其必要養護費用，核為必要理財處置，尚屬正
    當，該處分行為於受監護宣告人既無不利益，聲請人請求許
    可處分不動產，核無不合，應予准許。
四、依非訟事件法第21條第1 項前段、第24條第1 項，裁定如主
    文。
中    華    民    國    99    年    11    月    30    日
                        家事庭法  官  朱盈吉
以上正本係照原本作成。
如不服本裁定應於送達後10日內向本院提出抗告狀，並繳納抗告
費新臺幣1,000元。
中    華    民    國    99    年    11    月    30    日
                              書記官  蔡明株
附表：
┌──┬────────┬────────┬─────┐
│    │                │                │          │
│編號│    不動產      │     面積       │權利範圍  │
│    │                │                │          │
├──┼────────┼────────┼─────┤
│ 1  │高雄縣鳥松鄉大  │19公畝68平方公尺│10,000分之│
│    │華段664 號土地  │                │   259    │
├──┼────────┼────────┼─────┤
│ 2  │門牌號碼：高雄縣│  81平方公尺    │全部      │
│    │鳥松鄉○○路91巷│                │          │
│    │9號 房屋        │                │          │
└──┴────────┴────────┴─────┘

司法院資訊處製作；財團法人民間司法改革基金會備份。
